臺灣桃園地方法院刑事判決　　　　　　 96年度審易字第285號
公　訴　人　臺灣桃園地方法院檢察署檢察官
被　　　告　丁○○原名藍建國.
　　　　　　　　　　（另案在臺灣桃園監獄執行中）
上列被告因竊盜案件，經檢察官提起公訴（96年度偵字第2591號
），本院訊問被告，被告為有罪陳述，本院改依簡式審判程序審
理後，判決如下：
    主  文
丁○○共同攜帶兇器結夥三人以上竊盜，處有期徒刑柒月，減為
有期徒刑參月又拾伍日，如易科罰金，以新台幣壹仟元折算壹日
。扣案鐵鎚壹支沒收。
    事  實
一、緣丁○○與乙○○（由本院另行審結）、溫盛評（原經檢察
    官為不起訴處分，應由檢察官另行依法處理）三人均須款購
    買毒品施用，某日丁○○與溫盛評在呂氏墓園附近施打毒品
    見該處有白鐵門，三人遂共同基於意圖為自己不法所有之犯
    意聯絡，由丁○○將鐵鎚一支放入溫盛評之機車坐墊下置物
    內箱，溫盛評搭載丁○○，與乙○○分乘二部機車至桃園縣
    大溪鎮○○○○道路旁之呂氏墓園，溫盛評在產業道路旁把
    風，丁○○與乙○○攜帶白色肥料袋自產業道路下駁坎至呂
    氏墓園，結夥三人竊取白鐵門一片，得手後正欲離去之際，
    為自南興里與平鎮市交界處即認三人形跡可疑，一路尾隨三
    人埋伏在產業道路附近之員警丙○○查獲。
二、案經桃園縣政府警察局大溪分局報請臺灣桃園地方法院檢察
    署檢察官偵查起訴。
    理  由
一、訊據被告丁○○，固坦承行前告知溫盛評要去案發地點取白
    鐵門，抵達現場由伊與乙○○下手，溫盛評在一旁，擬將白
    鐵門變賣後要買毒品供三人施用等情不諱，惟辯稱並未用鐵
    鎚敲打行竊。經查：
    (一)證人即查獲被告之員警丙○○在本院結證稱案發時開便車
      執行肅竊專案，開車行經台六六產業道路附近時看到被告
      二人及溫盛評分騎二部車，伊就掉頭尾隨他們，他們騎到
      南興里與平鎮的交界太平東路那裡，看到他們騎車進入圳
      邊的產業道路，並看到被告二人拿著一個白色的類似肥料
      袋的袋子，溫盛評一個人坐在機車上左顧右盼，被告二人
      走下崁坡，那個崁坡下面就是呂氏墓園，他們從崁坡走到
      墓園約十幾公尺，約五到十分鐘看到被告二人將白鐵門從
      崁坡那裡搬上來並合力將白鐵門裝在白色的袋子內，裝上
      之後被告丁○○就坐上溫盛評的機車，由被告乙○○一個
      人將白鐵門放在機車腳踏板，他正準備離開，伊就將他攔
      下來，後來打開二機車之坐墊，在溫盛評之機車坐墊下找
      到扣案之鐵鎚等語。被告丁○○在本院審理中亦坦承在溫
      盛評機車坐墊下確有搜到鐵鎚，該鐵鎚為伊工作所用，則
      可確定被告丁○○與溫盛評等人係攜帶鐵鎚到到現場。丁
      ○○又於內勤檢察官訊問中稱：伊騎機車先在墓園附近看
      到白鐵門，後來機車在路上壞掉，在機車行看到溫盛評經
      過，就把平時的工具搬到溫盛評機車上，要溫盛評載伊，
      半路上遇見乙○○告知看到白鐵門一事，林稱可以變賣，
      就一起前往等語。而被告等人所竊取之白鐵門新穎完好，
      絕非他人丟棄之物，此有現場相片可參，要不得任其以「
      撿拾」掩飾其趁機行竊之意圖。如被告丁○○所言，顯然
      其見到無人看守墓園附近有白鐵門時，即心生歹念，邀集
      溫盛評、乙○○共同攜帶鐵鎚前往無誤。所謂攜帶兇器竊
      盜罪，祉須行竊時攜帶具有危險性之兇器為已足，不以攜
      帶之初有行兇之意圖為必要，是被告丁○○將鐵鎚置於溫
      盛評機車內前往竊取白鐵門，應已構成攜帶兇器竊盜。
    (二)此外，尚有證人甲○○於警詢中陳述其家族墓園鐵門失竊
      二片，查獲當時僅找回一片等語明確及其出具之贓物認領
      領保管單、現場照片九張、鐵鎚壹支扣案可證。
    綜合上述，本件事證明確，被告犯行堪以認定，應依法論科
    。
二、核被告丁○○所為，係犯刑法第321 條第1 項第3 、4 款之
    攜帶兇器結夥三人以上竊盜罪。被告與乙○○、溫盛評間有
    犯意聯絡及行為分擔，均為共同正犯。爰審酌被告前科、素
    行、犯罪之方法，竊盜所得財物價值及被害人已經領回贓物
    危害上非至鉅及其犯後態度等一切情狀，量處如主文所示之
    刑。又本件犯罪係於96年4 月24日之前，合於中華民國九十
    六年罪犯減刑條例第2 條第1 項第3 款之規定，爰各減其宣
    告刑至二分之一，並諭知易科罰金之折算標準。扣案之鐵鎚
    1 支，為被告丁○○所有供犯罪所用之物，應依刑法第38條
    第1 項第2 款規定諭知沒收。
三、又本件被告所犯係死刑、無期徒刑、最輕本刑為三年以上有
    期徒刑以外之罪，其於準備程序中就被訴事實為有罪之陳述
    ，經法官告知簡式審判程序之旨，並聽取公訴人、被告之意
    見後，本院認為適宜進行簡式審判程序，附予敘明。
據上論斷，應依刑事訴訟法第273 條之1 第1 項、第299 條第1
項前段，刑法第28條、第321 條第1 項第3 款、第4 款、第41條
第1 項前段、第38條第1 項第2 款，中華民國九十六年罪犯減刑
條例第2 條第1 項第3 款、第7 條、第9 條，判決如主文。
本案經檢察官黃珮如到庭執行職務。
中　　華　　民　　國　　96　　年　　10　　月　　19　　日
                    刑事庭  法　官　林孟宜
以上正本證明與原本無異。
如不服本判決，應於判決送達後10日內向本院提出上訴狀（應附
繕本），其未敘述上訴理由者，應於上訴期間屆滿後20日內補提
理由書狀於本院，上訴於臺灣高等法院。
                            書記官　魏里安
中　　華　　民　　國　　96　　年　　10　　月　　19　　日
附錄本案論罪科刑法條：
中華民國刑法第321 條第1 項第3 、4  款規定：
犯竊盜罪而有左列情形之一者，處6 月以上、5 年以下有期徒刑
：
三  攜帶兇器而犯之者。
四  結夥三人以上而犯之者。
